臺灣高等法院高雄分院刑事附帶民事訴訟判決
　　　　　　　　　　　　　　　　 95年度附民更(一)字第1號
原　　　告　甲○○○○即祖師.
法定代理人　乙○○
訴訟代理人　郭憲彰律師
被　　　告　丙○○
訴訟代理人　陳衍志律師
複代理人　　陳魁元律師
被　　　告　己○○
訴訟代理人　焦文城律師
　　　　　　施秉慧律師
複代理人　　庚○○律師
被　　　告　丁○○
訴訟代理人　林敏澤律師
　　　　　　李亭萱律師
　　　　　　楊櫻花律師
被　　　告　有限責任澎湖第二信用合作社
　　　　　　（即保證責任澎湖縣第二信用合作社）
法定代理人　戊○○
訴訟代理人　馬陳棠律師
上列被告因偽造文書等案件，經原告提起附帶民事訴訟，請求損
害賠償，原告不服本院94年度附民字第33號中華民國94年9月13
日判決，提起上訴，經最高法院發回更審，本院判決如下：
    主  文
被告丙○○應給付原告新台幣參拾萬元，及自民國九十六年六月
二十二日起至清償日止，按年息百分之五計算之利息。
原告其餘之訴均駁回。
原告假執行之聲請均駁回。
    事  實
甲、原告方面：
一、聲明：
  (一)被告丙○○、丁○○、己○○、有限責任澎湖第二信用合作
    社（即保證責任澎湖縣第二信用合作社，下稱澎湖二信）應
    連帶給付原告新臺幣（下同 ）2, 952萬9,206元，及自民國
    96年6月22日起至清償日止，按年息百分之5計算之利息。
  (二)被告丙○○、丁○○、澎湖二信應連帶給付原告734 萬5,25
    8 元，及自96年6 月22日起至清償日止，按年息百分之5 計
    算之利息。
  (三)原告願供擔保，請准宣告假執行。
二、陳述：
　(一)緣原告於81年間，因廟宇老舊，欲加重建，乃成立重建委員
　  會，對信徒募款從事重建工程。被告丙○○以欺罔手段，號
    稱捐款300 萬元，實未如數支付，而取得主任委員一職，並
    指派時任澎湖二信漁港分社經理之被告丁○○擔任出納，另
    聘被告己○○為會計，由被告丁○○利用不知情之澎湖二信
    漁港分社職員蔡佳，以重建委員會代表人丙○○、己○○
    、丁○○名義，向澎湖二信漁港分社開立帳號0000000 號活
    儲帳戶，又未經原告管理委員會同意，逕以管理委員會代表
    人丙○○、己○○、丁○○名義，向上開分社開立帳號0000
    000號活儲帳戶。嗣被告己○○於82年3月間離職，卻與被告
    丙○○、丁○○等共謀，預蓋空白提款單，委由被告丁○○
    保管，利用職務之便，盜領如附表一、二、三所示之款項共
    計2,952萬9,206 元。
  (二)重建委員會向信徒募得之款項，刻載於祖師廟之石碑者，計
    有6,618萬5,600元，木雕、石雕出售之收入為1,068 萬元、
    定存及活存利息收入為304萬508元，上開款項之總額為7,99
    0萬6,108元。被告丙○○、丁○○等籌建祖師廟支出之款項
    則為4,610萬9,694元（水泥、木工、鋼筋部分支出970 萬
    元水電部分支出108萬元石雕部分支出1,122萬9,694 元
    木雕部分支出1,390萬元剪黏部分支出716萬元油漆、
    安金、彩繪部分支出304萬元 ），以上收入部分扣除支出後
    ，結餘之金額尚有3,379萬6, 414 元，扣除其中丙○○、丁○○、己○○3人盜領之2,952萬9,206 元外，丙○○、丁○○2人共計侵吞426萬7,208元（此部分原告請求之金額為734
    萬5,258元）。
  (三)按數人共同不法侵害他人之權利者，連帶負損害賠償責任，
    不能知其中孰為加害人者，亦同。造意人及幫助人，視為共
    同行為人。受僱人因執行職務，不法侵害他人之權利者，由
    僱用人與行為人連帶負損害賠償責任。民法第185 條、第18
    8條第1項分別定有明文。本件被告己○○於82年3 月間離職
    前，預蓋空白提款單，交付被告丁○○，嗣由被告丙○○、
    丁○○加蓋渠等印鑑後，丁○○則利用其擔任澎湖二信漁港
    分社經理之便，俟機盜領如附表一、二、三所示之款項共計
    2,952萬9,206元，因此被告等3 人及澎湖二信應連帶負損害
    賠償之責。又被告丙○○利用擔任重建委員會主任委員，負
    責原告重建工程之機會，勾結澎湖二信漁港分社經理即被告
    丁○○，指派伊擔任出納，藉執行職務之便，將信徒捐助予
    原告之建廟款項加以侵占，捐助款項7,990萬6,108元扣除建
    廟所支出之4,610萬9,694元，結餘之金額尚有3,379萬6,414
    元，再扣除其中被告丙○○、丁○○、己○○3人盜領之2,9
    52萬9,206元，被告丙○○、丁○○2人計共侵吞426萬7,208
    元，被告丙○○、丁○○及澎湖二信，即應負連帶損害賠償
    之責。爰依民法第185條、第188條第1 項規定，請求判決如
    訴之聲明。
  (四)如原告之侵權行為損害賠償請求權罹於時效，則依不當得利
    之法律關係，請求被告給付如訴之聲明所示。
三、證據：援引刑事案件卷證資料為證。
乙、被告丙○○方面：
一、聲明：求為駁回原告之訴。
二、陳述：重建甲○○○○之經費募款人及收受捐款人，為管理
    委員會主任委員陳明廷及原告法定代理人乙○○2 人，收受
    捐款後交予會計點收及記帳，再寄存澎湖二信漁港分社，被
    告並未參加募款及收捐款。如附表一、二、三所示之款項共
    計2,952 萬9,206 元，會計張秋勉及出納丁○○均已陳明係
    支付重建工程材料款及工資款。重建之總工程款共7,990 萬
    6,108 元，並非僅4,610 萬9,694 元。重建經費之支出，必
    須有支付憑證、材料發票、收據及工資料，經會計簽辦蓋印
    ，及會出納、監查委員、總務組長、主任委員同意蓋章，再
    開支票或活存支款條，經3 人蓋章始可領款，不是伊自己蓋
    章即可領款，此外，尚有4 位副主任委員等人之嚴格監督，
    是重建經費絕無可能被偷領侵占，伊並無侵占捐款等情。
三、證據：提出文澳祖師宮壬申年四甲值年鄉老聘書影本及澎湖
    縣稅捐稽徵處函影本各1 份，並援引刑事案件卷證資料為證
    。
丙、被告己○○方面：
一、聲明：請求駁回原告之訴。
二、陳述：被告於81年10月任職會計，至82年1 月底離職，丙○○要被告將印章留下，以利工程領款蓋章之用，被告並無預
    蓋取款條交給重建委員會，被告未曾至澎湖二信領款等情。
三、證據：援引刑事案件卷證資料為證。
丁、被告丁○○方面：
一、聲明：
  (一)請求駁回原告之訴。
  (二)如受不利判決，願供擔保請准宣告免為假執行。
二、陳述：
　(一)依刑事卷所附「重建工程經費收支明細」，及共同被告丙○○與訴外人張秋勉於刑事訴訟之供述，應可證明原告所提附
    表一、二、三所示之款項共計2,952萬9,206元，均作為給付
    工程款之用，被告並無參與共謀盜領該款項。
  (二)訴外人張秋勉於刑事訴訟時，有關重建委員會之帳目，供稱
    「我必須要按月製作收支報表，製作完成後要先交給總務（
    吳順軒）蓋章，然後再給監察委員林財來，然後再交給出納
    及主任委員」，據此，張秋勉既每月須製作收支報表，定然
    知悉重建委員會所有3 個帳戶款項支出流向，若有人盜領，
    張秋勉豈會不知。而原告又未對張秋勉請求賠償，足見原告
    亦認張秋勉所做每月收支報表或重建工程經費收支明細決算
    表並無不實。且對於張秋勉自承將附表一、二、三所示之款
    項共計2,952萬9,206元，均作為給付工程款，原告無異議，
    足證該取款條之款項係支付工程款，原告並無損害，被告亦
    未受有任何利益。
  (三)原告主張被告與丙○○共同侵吞原告426萬7,208元（此部分
    原告請求之金額為734 萬5,258 元）云云，並未舉證以實其
    說。
  (四)按「因侵權行為所生之損害賠償請求，自請求權人知有損害
    及賠償義務人時起，2年間不行使而消滅」，為民法第197條
    所明文規定。澎湖地檢署起訴書係於91年10月31日作成，同
    年11月7 日送達，原告於此早已知悉損害及賠償義務人，卻
    遲至93年11月15日始為起訴，已逾上開規定之時效，爰為時
    效消滅抗辯。
三、證據：提出甲○○○○重建工程經費收支明細表、刑事卷一
    審91年12月25日刑事訊問筆錄影本，並援引刑事案件卷證資
    料為證。
戊、被告澎湖二信方面：
一、聲明：
  (一)求為駁回原告之訴及假執行之聲請。
  (二)如受不利判決願供擔保請准宣告免為假執行。
二、陳述：
  (一)否認原告之主張。
  (二)被告丁○○固曾為被告澎湖二信漁港分社之經理，其復受邀
    擔任原告重建委員會之出納，基於信仰自由及宗教自治之原
    則，即非被告澎湖二信所得置喙，就該廟重建之財務事宜，
    被告澎湖二信尤無過問之權限，是以原告依民法第188條第1
    項，訴請被告澎湖二信連帶賠償，即屬無據。況且，時任原
    告重建委員會會計之張秋勉所製作之每月收支報表及重建工
    程經費收支明細決算表，均經訴外人即原告總務吳順軒、監
    察委員林財來加以審核，茲就原告並未對張秋勉一併訴請賠
    償以觀，足徵張秋勉所製作之前開各項收支報表應無不實之
    處，從而丁○○即無侵占可言。
  (三)縱令原告之主張無訛，原審檢察官係於91年10月28日起訴，
    原告遲至93年11月15日始具提起本件附帶民訴，按諸民法第
    197條第1項規定，即已時效消滅。
三、證據：援引刑事案件卷證資料為證。
己、本院依職權調取本院92年度上訴字第1704號、95年度上更(一)
    字第4號刑事案卷。
    理  由
壹、程序方面：
一、被告保證責任澎湖縣第二信用合作社於訴訟繫屬中，更名為
    有限責任澎湖第二信用合作社，有澎湖縣政府95年4 月20日
    府財務字第0950018253 號函及附件澎縣財信更字第099號澎
    湖縣信用合作社變更登記證各1 紙在卷可稽（見本院上更(一)
    卷第90、91頁），是本判決乃將被告「保證責任澎湖縣第二
    信用合作社」名稱更改為「有限責任澎湖第二信用合作社」
    ，合先敘明。
二、被告澎湖二信之法定代理人原為陳棟樑，嗣變更為莊馥全，
    再變更為戊○○之情，亦有澎湖縣政府96年1 月17日府財務
    字第0960003498號函、澎湖二信96年4 月16日第21屆理事會
    第1次會議紀錄、澎湖縣政府96年4月24日府財務字第096001
    9784號函、澎縣財信更字第101 號澎湖縣信用合作社變更登
    記證各1紙存卷可憑（見本院更(一)卷第92、119頁），是戊○○聲明承受訴訟，於法有據，自應准許。
三、民事訴訟法第255 條第1 項關於訴之變更、追加之限制，於
    擴張或減縮應受判決事項之聲明無礙，同法條第1項第3款著
    有明文，此項規定，於附帶民事訴訟，雖不在刑事訴訟法第
    495 條所載應行準用之列，要屬民事訴訟程序上之當然法理
    ，法院審理附帶民事訴訟，自非不可予以援用（最高法院29
    年附字第160號判例意旨參照）。本件原告起訴原請求被告4
    人應連帶給付799萬762元；請求被告丙○○、丁○○、澎湖
    二信應連帶給付2,888萬3,702元，及各自起訴狀繕本送達之
    翌日起算，均至清償日止，按年息百分之5 計算之利息；惟
    於96年6月22日言詞辯論時則變更聲明為請求被告4人連帶給
    付2,952萬9,206元；請求被告丙○○、丁○○、澎湖二信連
    帶給付734萬5,258元，及各自96年6 月22日起，均至清償日
    止，按年息百分之5 計算之利息；核其所為，係屬擴張或減
    縮應受判決事項之聲明，衡諸上開最高法院判例意旨，自應
    予以准許。
四、本件被告丙○○、丁○○涉犯偽造文書、侵占等罪嫌，係由
    時任甲○○○○管理委員會主任委員陳明廷，以個人名義向
    臺灣澎湖地方法院檢察署提出告發，檢察官於91年10月31日
    作成之起訴書，並未送達予原告甲○○○○，此有本院依職
    權取用上開刑事卷宗可稽。而又無其他事證可認定原告甲○○○○在93年11月15日之2 年前，即已知悉其受有損害及賠
    償義務人，故原告主張之侵權行為損害賠償請求權，時效尚
    未消滅。
貳、實體方面：
一、被告丙○○部分：
  (一)按附帶民事訴訟之判決，應以刑事訴訟判決所認定之事實為
    據；刑事訴訟諭知無罪之判決者，應以判決駁回原告之訴；
    刑事訴訟法第500條前段、第503條第1 項前段分別定有明文
    。又經檢察官以被告連續數行為而犯同一之罪名提起公訴者
    ，法院如僅認其中一行為成立犯罪，固無須就犯罪不能證明
    部分，特於主文中諭知無罪，惟刑事訴訟法第507條第1項所
    謂刑事訴訟諭知無罪，按諸立法本旨，自係包含此種情形在
    內，故關於此種犯罪不能證明部分之附帶民事訴訟，亦應依
    同條項之規定，以判決駁回之（最高法院29年上字第48號判
    例意旨參照）。
  (二)原告固主張被告丙○○有如上所述之侵權行為，然查：
  1.原告主張被告丙○○、丁○○、己○○向澎湖二信漁港分社
    盜領原告帳戶如附表一、二、三所示之款項共計2,952萬9,2
    06元乙情，業經被告丙○○所否認。而被告丙○○實則並無
    侵占此部分款項，亦經本院於96年7月13日以95年度上更(一)
    字第4號刑事訴訟判決認定甚明，是原告此部分之請求並無
    理由。
  2.原告又主張被告丙○○於甲○○○○重建期間，利用其擔任
    重建委員會主任委員之機會，與擔任出納之丁○○，共同侵
    占原告所有信徒之捐款，出售木雕、石雕之收入及定存、活
    存之利息收入，扣除上開2,952萬9,206 元外，共計侵占426
    萬7,208 元乙節（ 此部分原告請求之金額為734萬5,258元）
    ，亦為被告丙○○所否認。經查，被告丙○○於87年6 月15
    日，將信徒曾伯福捐贈與原告之面額30萬元支票1 紙（票號
    0000000號，票面日期87年6月15日）侵占入己，存入其妻林
    楊令美在澎湖二信第0000000號之帳戶，再於同年6月17日，
    自林楊令美之帳戶，轉匯至其子林輝雄之帳戶內等情，有本
    院上開刑事案卷所附之林楊令美之澎湖二信活期儲蓄存款簿
    、對帳單、澎湖二信電匯內部傳真用委託匯款憑條等可證（
    見92年度上訴字第1704 號一卷第203、204、208頁、警二卷
    第301、302頁）。被告丙○○侵占信徒捐贈原告之30萬元部
    分，業經本院於96年7月13日以95年度上更(一)字第4號刑事訴
    訟判決判處罪刑在案（另被告丙○○侵占信徒林佛賜捐贈之
    131 萬6,756元部分，原告陳明不包含在上開426 萬7,208元
    之內）。被告丙○○因侵占之侵權行為，致原告受損害，原
    告基於侵權行為之法律關係，請求被告賠償損害及自96年6
    月22日起至清償日止，按年息百分之五計算之利息，此部分
    之請求為有理由，應予准許。原告其餘請求即426萬7,208元
    扣除30萬元後之396萬7,208元部分，為被告丙○○所否認，
    而依刑事案卷所附之「甲○○○○重建碑記」照片（見92年
    度上訴字第1704號二卷第34頁）以觀，甲○○○○重建之總
    工程費為7, 938萬元，與原告主張之4,610萬9,694元並不相
    符，原告又未能提出此部分金額為被告侵占之憑據。且此部
    分被告丙○○並無侵占，亦經本院上開刑事判決所認定，是
    原告此部分請求為無理由，不能准許，應予駁回。
二、被告丁○○部分：
    被告丁○○被訴偽造私文書等案，既經上開刑事訴訟判決諭
    知無罪在案，揆諸刑事訴訟法第503條第1項前段之規定，原
    告此部分之訴，自應予以駁回。
三、被告己○○部分：
  (一)按因犯罪而受損害之人，於刑事訴訟程序得附帶提起民事訴
    訟，對於被告及依民法負賠償責任之人，請求回復其損害，
    刑事訴訟法第487條第1項定有明文。而刑事訴訟法第487 條
    第1項所定附帶民事訴訟之對象，除刑事被告外，固兼及於
    依民法負賠償責任之人。惟該條項所稱之「依民法負賠償責
    任之人」，係指該刑事案件中依民法規定應負賠償責任之人
    而言。故附帶民事訴訟之原告所主張之共同加害人，必以在
    刑事訴訟程序中經認定係侵權行為之人，始得謂為依民法負
    賠償責任之人，否則對之提起是項附帶民事訴訟，即難謂為
    合法（最高法院52年9月23日52年度第3次民刑庭總會決議、
    87年度台抗字第278號、90台抗549號裁定意旨可資參照）。
  (二)原告固主張被告己○○與丙○○、丁○○有如上所述之共同
    侵權行為，然被告丙○○經判決有罪部分（即侵占信徒曾伯
    福捐贈與原告之面額30萬元支票1 紙部分），係其單獨所為
    ，被告己○○並非共同侵權行為人；此外，被告丙○○並無
    其他犯罪行為，而被告丁○○亦經本院諭知無罪在案等情，
    均經陳明如上，是被告己○○亦無共同侵權之行為甚明。本
    件被告己○○既非刑事被告，又無與刑事被告有共同侵權行
    為之情事，則原告對之提起附帶民事訴訟，即難謂合法，應
    予駁回。
四、被告澎湖二信部分：
  (一)按受僱人因執行職務，不法侵害他人之權利者，由僱用人與
    行為人連帶負損害賠償責任，民法第188條第1項前段定有明
    文。是依該規定之反面解釋，如受僱人執行職務無不法侵害
    他人權利之情事，僱用人自無須負（連帶）損害賠償責任，
    乃當然之理。
  (二)被告澎湖二信係被告丁○○之僱用人，雖為兩造所不爭執，
    惟被告丁○○就原告所主張之犯罪行為，既經本院為無罪判
    決之諭知，已如上述，則其對原告並無何侵權行為，茲可認
    定。而被告丁○○對原告既無侵權行為，揆諸上開說明，身
    為被告丁○○僱用人之被告澎湖二信，自亦無須對原告負損
    害賠償責任。從而，原告基於侵權行為法律關係，請求被告
    澎湖二信賠償，即無理由。
五、本件原告勝訴部分，所命給付之金額未逾50萬元，此部分業
    已確定，原告就此部分為假執行之聲請，為無理由，應予駁
    回。另原告敗訴部分，其假執行之聲請失所附麗，亦應併予
    駁回。
六、結論：本件原告之訴為一部有理由，一部無理由，依刑事訴
    訟法第502條第1項、第2項、第503條第1項、第491條第10款
    ，民事訴訟法第393條第2項，判決如主文。
中　　華　　民　　國　　96　　年　　7 　　月　　13　　日
                  刑事第七庭  審判長法  官 莊飛宗
                                    法  官 黃憲文
                                    法  官 孫啟強
以上正本證明與原本無異。
原告如不服本判決應於收受本判決後10日內向本院提出上訴書狀
，其未敘述上訴理由者，並得於提起上訴後10日內向本院補提理
由書狀（均須按他造當事人之人數附繕本）「切勿逕送上級法院
」。（原告如不服本判決，非對於刑事訴訟之判決有上訴時，不
得上訴）。
被告丙○○、丁○○、己○○、有限責任澎湖第二信用合作社均
不得上訴。
中　　華　　民　　國　　96　　年　　7 　　月　　13　　日
　　　　　　　　　　　　　　　　　　書記官 黃富美
附表一（甲○○○○管理委員會帳號00000-0-0 號活儲帳戶，甲○○○○重建委員會帳號00000-0-0 號活儲帳戶）：
┌──┬──────┬───────┬──┬──────┬───────┐
│編號│日       期 │金額（元）    │編號│日        期│金  額（元）  │
├──┼──────┼───────┼──┼──────┼───────┤
│1   │82年12月31日│300,000（重） │10  │84年7月25日 │160,731（管） │
├──┼──────┼───────┼──┼──────┼───────┤
│2   │83年 3月28日│500,000（重） │11  │84年7月26日 │600,000（管） │
├──┼──────┼───────┼──┼──────┼───────┤
│3   │83年 5月21日│250,000（重） │12  │84年8月14日 │600,000（管） │
├──┼──────┼───────┼──┼──────┼───────┤
│4   │84年 2月21日│500,000（管） │13  │84年8月29日 │500,000（管） │
├──┼──────┼───────┼──┼──────┼───────┤
│5   │84年 3月13日│500,000（管） │14  │84年9月18日 │800,000（管） │
├──┼──────┼───────┼──┼──────┼───────┤
│6   │84年 3月16日│150,000（管） │15  │84年9月27日 │400,000（管） │
├──┼──────┼───────┼──┼──────┼───────┤
│7   │84年 3月18日│400,000（管） │16  │84年11月1日 │300,000（管） │
├──┼──────┼───────┼──┼──────┼───────┤
│8   │84年 6月17日│430,000（管） │17  │84年11月1日 │500,031（管） │
├──┼──────┼───────┼──┼──────┼───────┤
│9   │84年 7月24日│400,000（管） │18  │85年2月15日 │700,000（管） │
├──┴──────┴───────┴──┴──────┴───────┤
│總    計：7,990,762元                                                 │
└───────────────────────────────────┘
附表二（甲○○○○管理委員會帳號00000-0-0 號活儲帳戶）：
┌──┬──────┬───────┬──┬──────┬───────┐
│編號│日       期 │金額（元）    │編號│日        期│金  額（元）  │
├──┼──────┼───────┼──┼──────┼───────┤
│1   │82年10月19日│5,183 （管）  │6   │84年10月16日│250,000（管） │
├──┼──────┼───────┼──┼──────┼───────┤
│2   │82年10月15日│500,000（管） │7   │84年10月26日│250,000（管） │
├──┼──────┼───────┼──┼──────┼───────┤
│3   │83年12月31日│1,000,000(管) │8   │84年11月3日 │2,500,041(管) │
├──┼──────┼───────┼──┼──────┼───────┤
│4   │84年2 月20日│200,000（管） │9   │85年2月16日 │10,000（管）  │
├──┼──────┼───────┼──┼──────┼───────┤
│5   │84年9 月7 日│500,000（管） │    │            │              │
├──┴──────┴───────┴──┴──────┴───────┤
│總    計：5,215,224元                                                 │
└───────────────────────────────────┘
附表三（甲○○○○重建委員會帳號00000-0-0 號活儲帳戶）：
┌──┬──────┬───────┬──┬──────┬───────┐
│編號│日       期 │金額（元）    │編號│日        期│金  額（元）  │
├──┼──────┼───────┼──┼──────┼───────┤
│1   │82年10月12日│100,000（重） │20  │83年1 月5 日│50,000（重）  │
├──┼──────┼───────┼──┼──────┼───────┤
│2   │82年10月12日│26,931（重）  │21  │83年1 月7 日│200,000（重） │
├──┼──────┼───────┼──┼──────┼───────┤
│3   │82年10月15日│300,000（重） │22  │83年1月11日 │100,000（重） │
├──┼──────┼───────┼──┼──────┼───────┤
│4   │82年10月18日│100,000（重） │23  │83年1月31日 │40,000（重）  │
├──┼──────┼───────┼──┼──────┼───────┤
│5   │82年10月27日│200,000（重） │24  │83年2 月2 日│150,000（重） │
├──┼──────┼───────┼──┼──────┼───────┤
│6   │82年11月2 日│502,350（重） │25  │83年2 月2 日│300,000（重） │
├──┼──────┼───────┼──┼──────┼───────┤
│7   │82年11月2 日│150,000（重） │26  │83年2 月5 日│100,000（重） │
├──┼──────┼───────┼──┼──────┼───────┤
│8   │82年11月6 日│150,000（重） │27  │83年2 月24日│150,000（重） │
├──┼──────┼───────┼──┼──────┼───────┤
│9   │82年11月10日│100,000（重） │28  │83年2月28日 │3,558 （重）  │
├──┼──────┼───────┼──┼──────┼───────┤
│10  │82年11月11日│500,000（重） │29  │83年3 月8 日│500,381（重） │
├──┼──────┼───────┼──┼──────┼───────┤
│11  │82年11月17日│400,000（重） │30  │83年3 月9 日│500,000 （重）│
├──┼──────┼───────┼──┼──────┼───────┤
│12  │82年11月23日│450,000（重） │31  │83年3月31日 │1,500,000(重) │
├──┼──────┼───────┼──┼──────┼───────┤
│13  │82年11月30日│1,000,000(重) │32  │83年4 月8 日│100,000（重） │
├──┼──────┼───────┼──┼──────┼───────┤
│14  │82年12月3 日│200,000（重） │33  │83年4月29日 │500,000（重） │
├──┼──────┼───────┼──┼──────┼───────┤
│15  │82年12月8 日│100,000（重） │34  │83年4月30日 │1,500,000(重) │
├──┼──────┼───────┼──┼──────┼───────┤
│16  │82年12月10日│300,000（重） │35  │83年5 月6 日│100,000（重） │
├──┼──────┼───────┼──┼──────┼───────┤
│17  │82年12月11日│300,000（重） │36  │83年5月10日 │1,500,000(重) │
├──┼──────┼───────┼──┼──────┼───────┤
│18  │82年12月28日│200,000（重） │37  │83年6 月9 日│400,000（重） │
├──┼──────┼───────┼──┼──────┼───────┤
│19  │82年12月31日│4,000,000(重) │    │            │              │
├──┴──────┴───────┴──┴──────┴───────┤
│總    計：16,323,220元                                                │
└───────────────────────────────────┘
